【裁判字號】    89,易緝,216
【裁判日期】    891027
【裁判案由】    詐欺
【裁判全文】
臺灣高雄地方法院刑事判決                        八十九年度易緝字第二一六號
    公  訴  人  臺灣高雄地方法院檢察署檢察官
    被      告  甲○○
右列被告因詐欺案件，經檢察官提起公訴（八十七年度偵緝字第三四二號），本院判
決如左：
    主  文
甲○○意圖為自己不法之所有，以詐術使人將本人之物交付，處有期徒刑參月。緩刑
貳年。
    事  實
一、甲○○明知自己經濟窘困，已無支付能力，竟意圖為自己不法之所有，於民國八
    十五年十二月十七日，向丙○○經營之乙○○○股份有限公司（下稱榮杕公司，
    設於高雄市三民區○○○路十九巷一弄二號）訂購馬來西亞小原木一批，總價新
    台幣（下同）五萬五千六百九十二元，並簽立自己為發票人，發票日八十六年四
    月二十一日，面額五萬五千六百九十二元之遠期支票一紙交予丙○○以資取信，
    致丙○○陷於錯誤，將貨物交付予甲○○。詎上開支票屆期提示，因已於八十六
    年四月十八日被列為拒絕往來戶而遭退票，甲○○又避不見面，丙○○始知受騙
    。
二、案經榮杕公司代表人丙○○訴請臺灣高雄地方法院檢察署檢察官偵查起訴。嗣甲
    ○○逃匿，經本院於八十七年十月二十日發布通緝，於八十九年九月七日自行到
    案。
    理  由
一、訊據被告甲○○固坦承於右揭時地簽發支票向榮杕公司購買原木一批等情，惟矢
    口否認有何詐欺犯行，辯稱：伊於八十三年間即與榮杕公司有業務往來，係因景
    氣不好，遭人倒帳，所以才無法如期支付貨款，伊簽發支票當時，尚未成為拒絕
    往來戶云云。然查：
（一）右揭事實，業據告訴人榮杕公司代表人丙○○於偵查中陳稱：「我與被告並不
      認識，被告來找我說要買，我們是因他有開支票才同意賣給他，結果他簽發的
      支票屆期即退票」（八十六年偵字第一三○九七號偵查卷第十二頁）；告訴代
      理人林延長到庭指訴：「我們公司與被告係第一次交易，被告並沒有付貨款之
      訂金，他簽發的第一張支票就跳票」（八十七年度偵緝字第三四二號偵查卷第
      三四頁）等情明確，復有支票、退票理由單及銷貨明細表各一紙在卷可稽。
（二）被告簽發交付告訴人之華南商業銀行支票帳戶，於八十一年三月十日開戶後，
      於八十一年六月三十日即有退票紀錄，八十一年七月六日成為拒絕往來戶，八
      十六年回復票據使用後，復於八十六年三月七日開始遭銀行退票，八十六年四
      月十八日又成為拒絕往來戶等情，有八十九年七月二十日華南商業銀行籬仔內
      分行華籬存字第五十八號函文在卷可參，是從被告支票使用、退票紀錄，被告
      係第一次與告訴人交易，所簽發第一張支票即遭退票，及被告於支票退票後，
      三年多期間均未出面與告訴人商談如何解決債務等情綜合觀之，被告於向告訴
      人購貨時，明知自己無支付能力，猶藉簽發支票取信告訴人而詐取貨物，應堪
      認定。
（三）被告雖辯稱其於八十三年即與告訴人有業務往來，係受人倒債始無法清償等語
      ，惟本院多次命被告提出相關證據證明，被告均未能提出，且其所辯亦與上開
      證據不符，本院自難採為有利於被告之認定。
（四）綜上所述，被告所辯，顯係卸責之詞，委無可採。事證明確，被告犯行堪以認
      定。
二、核被告所為，係犯刑法第三百三十九條第一項之詐欺取財罪。爰審酌被告以不法
    手段詐取他人財物五萬五千六百九十二元，侵害他人財產權益，影響社會交易秩
    序，惟念其所得財物非鉅，且犯後已與被害人達成和解，告訴人願不再追究被告
    刑事責任（有和解書在卷可憑）等一切情狀，量處如主文所示之刑。又被告前未
    曾受有期徒刑以上之宣告，有台灣高雄地方法院檢察署刑案資料查註紀錄表在卷
    可稽，其因一時失慮，致罹刑章，事後並已與告訴人達成和解，經此刑之宣告後
    ，應知警惕而無再犯之虞，本院因認暫不執行其刑為當，予以宣告緩刑，用啟自
    新。
據上論斷，應依刑事訴訟法第二百九十九條第一項前段，刑法第三百三十九條第一項
、第七十四條第一款，罰金罰鍰提高標準條例第一條判決如主文。
中      華      民      國    八十九    年      十      月    二十七    日
                                  臺灣高雄地方法院刑事第二庭
                                      法  官  施  柏  宏
右為正本，係照原本作成，證明與原本無異。
如不服本判決，應於送達後十日內，向本院提出上訴狀。
                                      書記官  邱  秋  珍
中      華      民      國    八十九    年      十      月    三十      日
附錄本判決論罪之法條：
刑法第三百三十九條第一項
  意圖為自己或他人不法之所有，以詐術使人將本人或第三人之物交付者，處五年以
  下有期徒刑、拘役或科或併科一千元以下罰金。


司法院資訊處製作；財團法人民間司法改革基金會備份。
